# 固定资产

提问人：guoji2020 时间：2021-07-21 08:05:05
陈老师您好！
某地政府对某企业（国企）的职工住房（纳入棚改项目）事项委托了一家当地的房产开发公司（国企）进行了办理，企业原来职工的老房了移交给了政府，然后用房产开发公司新建的住房在给企业（新房与老房不在同一个地方。企业无需付出任何对价。我的问题是，企业把原来的老房子移交给政府的时候如何进行财务处理。接受新房子如何进行会计处理。接受新房子的时候的账面价值如何确定呢！
情况 1 、如果符合政府的资本性投入性质的
老房子移交给政府时
借：资本公积
借：累计折旧
贷固定资产
接受新房时
借：固定资产（这个价值要按照新收入准则的规定执行，我理解应该是合同开始日的公允价值）
贷方：资本公积
情况 2 如果符合政府补助时的会计处理
移交老房时
借：资产减值损失
借：及折旧类的借方科目（剩余折旧提完）
借：累计折旧
贷方：固定资产
收到政府补助时
借：固定资产（按照合同开始日的公允价值入账）
贷方：递延收益
然后再把递延收益摊销一部分进损益，剩余的在资产的预期使用时摊销。
还是在做政府补助时
借：其他流动资产*或是资本公积）
借：累计折旧
贷方：固定资产
收到时借
固定资产（按照合同开始日的公允价值入账）
贷：递延收益（在资产的剩余使用期摊销）
我理解如果作为政府补助处理的话，第一种方式更合理。因为按照第二种方式处理的话有一部分相当于非货币性资产交换处理了，我不认为这是与政府之间的交易。所以旧房子的账面价值不能进入到新房子的账面价值中去。如果作为政府补助处理第一种情况就相当于，企业先拿到的政府补助的钱建了新房子。用新房子就会导致老房子减值及适用期限到期了一样。所以我认为应该是第一种处理方式合理。

回答人：chenyiwei
首先要确定此处的职工住房在多年前（ 2000 年左右）职工住房制度改革时是如何进行财务、会计处理的，是否仍然作为本企业的固定资产核算（未出售给职工）。另外取得新房后是分给职工还是继续作为本企业固定资产管理。另外，取得新房的公允价值是否与处置旧房的公允价值接近？
如果旧房被拆迁之前和取得新房都是作为固定资产核算，用于职工居住用途，且置换新房的公允价值与被拆除的原住房相当，则作为资产处置进行会计处理，确认资产处置损益。如果由于政府补助的因素，导致取得新房的公允价值大于被拆迁旧房的公允价值，则两者的公允价值差额应作为与资产相关的政府补助，在新房的折旧年限内摊销。

提问人：guoji2020 时间：2021-07-25 08:05:06
陈老师您好：
我理解如果把旧房子移交给政府及政府给予企业新房子作为一个相互影响的一个事项，新房子的账面价值大于旧房子的部分视同政府补助处理。可以此经济事项并不是政府与企业做交易（交易也就是企业的旧房子换了一部分新房子的价值，及政府给予的新房子参考了老房子的公允价值。因为不是互惠性交易。），因为无论交易是否具有商业实质不能作为此经济事项主要考虑的方面。我认为企业移交旧房及政府给予新房应作为两个独立的经济事项考虑。因为不管企业移交不移交旧房，政府都会给予新房。而且政府给予新房子时并没有参考老房子的价值。因此我认为应作为政府的资本性投入处理较合理。而且我理解按照解释第三号。“企业因城镇整体规划、库区建设、棚户区改造、沉陷区治理等公共利益进行搬迁，收到政府从财政预算直接拨付的搬迁补偿款，应作为专项应付款处理。其中，属于对企业在搬迁和重建过程中发生的固定资产和无形资产损失、有关费用性支出、停工损失及搬迁后拟新建资产进行补偿的，应自专项应付款转入递延收益，并按照《企业会计准则第 16 号——政府补助》进行会计处理。企业取得的搬迁补偿款扣除转入递延收益的金额后如有结余的，应当作为资本公积处理。因企业并没有再搬迁过程中发生资产损失及新建住房。因此收到新房子的均应作为资本公积处理。且不是互惠性交易也不能按照新政府补助准则进行会计处理。

回答人：chenyiwei
“不管企业移交不移交旧房，政府都会给予新房。而且政府给予新房子时并没有参考老房子的价值”，如果是则与原先的事实背景完全不同了。但通常情况下不应这样解释。

提问人：guoji2020 时间：2021-07-30 08:05:06
陈老师您好：
某企业固定资产已经核销了，后把此核销的固定资产用于培训并获得收入，经评估师评估价值未 200 万。向您请教的是对已经核销的固定资产来说后续即使可以获得收入是不也不能重新作为固定资产入账了。如果是的话请问逻辑是什么呢！

回答人：chenyiwei
是，不可重新作为固定资产入账，其理由是不符合历史成本原则。如果重新入帐则相当于变相的资产重估。

提问人：guoji2020 时间：2021-10-23 08:05:05
陈老师您好：
企业把工程建设外包给其他公司进行建设，并对对方进行考核，因对方未在规定的时间节点完成规定的在建项目内容而支付了罚款。请问这种情况下，建设单位收到的罚款是否可以纳入营业外收入核算，在实务中有的企业冲减了工程成本，有的进营业外收入核算。对于此经济事项是存在争议的事项吗。
1 、对于计入营业外收入，企业自行建造固定资产包括自营建造和出包建造两种方式。无论采用何种方式，所建工程都应当按照实际发生的支出确定其工程成本。而且对于可以冲减在建工程成本的部分准则只是规定了试运行收入可冲减，另外 15 号解释公告也即将修正此运行支出要损益化，这意味着似乎要如实的反映成本构建过程。支是支，收是收。
2 、对于冲减工程支出，理由是合理的必要支出的观点，可同样用此观点的人也有说要纳入营业外收入的。举个极端的例子比如说工程发生了一笔支出 100 万（假如总价也就是 100 万）。可按照考核办法这 100 万均无需支付对方，如果冲减工程成本的话，工程的价值就是0.也就是以 0 元的价值达到了预计可使用的状态。可是这个工程的价值应该为 100 万啊。
如果按照必要支出的观点，如果把 100 万纳入在建工程的成本，是不必要的（因为属于非正常原因产生的）。那末 0 就是正确的入账价格。

回答人：chenyiwei
通常情况下，此类罚款应视作无需支付的工程款，冲减在建工程成本。这种处理也与新收入准则下从建筑商角度的处理相对应（商品在交付给客户之前存在瑕疵导致的扣款应冲减收入）。
如果补偿款明确是用于弥补业主方的某一项特定损失，且该特定损失已经计入损益的，则补偿款可在不超出已计入损益的损失金额的限度内冲减该项损失所计入的损益项目，但超出部分（如有）仍需冲减在建工程成本。

提问人：我叫 123 时间：2021-12-07 20:41:19
陈老师，您好，有个问题求助，谢谢感谢
背景：房地产A公司与其关联方B公司（非房地产公司）、C公司（B公司的母公司）签订委托经营管理合同，合同约定：委托经营管理期限是 6年，A公司将自有的物业委托B公司进行升级改造和招商运营管理，B公司负责改造升级，并由B公司与第三方签订改造合同及支付工程款，双方约定，升级改造费约定在 1000 万元以内，超过 1000 万元以外的升级改造费需A公司和B公司双方协商该如何支付。如果委托经营期限结束时该物业售出就由A公司向B公司支付上述升级改造工程款的100%，否则只需付上述工程款的70%；A公司与承租人签订租赁合同，承租人将租金付给A公司，A公司再按照租金收入的一定比例付给B公司委托经营管理费。
问题：上述升级改造费用能入A公司的固定资产吗？如果可以入固定资产需如何操作？需要补签什么合同吗？以及A公司付给B公司的升级改造费B公司应该开具什么类型的发票？

回答人：chenyiwei
建议考虑：升级改造部分与原先的物业是否为一个整体，不可分割？委托经营期间B公司具体的权限如何？B公司的委托经营收入如何计算及收取？
如果B是A的代理人，则这部分改造形成的资产属于A的固定资产，B支付的改造支出属于其取得委托运营权的对价，A可以在委托运营期间分摊确认为其租金收入。